【裁判字號】    95,簡上,12
【裁判日期】    950404
【裁判案由】    侵占
【裁判全文】
臺灣桃園地方法院刑事判決              95年度簡上字第12號
上  訴  人  台灣桃園地方法院檢察署檢察官
上  訴  人
即  被  告  乙○○
                    14樓
選任辯護人  馬金生律師
上列上訴人等因被告侵占案件，不服本院中華民國九十四年十一
月三十日九十四年度壢簡字第六二六號刑事簡易判決（聲請簡易
判決處刑案號：九十三年度偵字第七三九七號），提起上訴，本
院合議庭判決如下：
    主  文
上訴駁回。
    事  實
一、本件被告即上訴人乙○○經本院合法傳喚，無正當理由不到
    庭，有送達證書附卷可稽，爰不待其陳述，逕行判決。
二、本件經本院審理結果，認原審以上訴人即被告乙○○犯刑法
    第三百三十五條第一項之侵占罪，判處有期徒刑六月，如易
    科罰金以三百元折算一日，經核其認事用法及量刑均無不當
    ，應予維持，並引用第一審刑事簡易判決書記載之事實、證
    據及理由（如附件）。
三、檢察官循告訴人胡武雄（於九十四年五月三十一日死亡）之
    繼承人甲○○、胡錦嬌、胡錦繡、胡錦淑之請求上訴，略以
    ：被告乙○○於原審時表示必會反還侵占之款項，然事後食
    言，且被告所侵占之款項達新台幣（下同）一百餘萬元，數
    額非微，原審判決量刑顯然過輕，未能收刑罰之目的等語。
    被告上訴意旨則略以：對原審判決之認事用法，尚難甘服等
    語。
四、被告對有保管告訴人第一商業銀行南崁分行帳號00000
    000000號、戶名胡武雄之活期存款帳戶存摺，並管理
    帳戶內之金錢固不否認，惟矢口否認有何侵占犯行，辯稱該
    帳戶內之款項係用以支付告訴人及其妻之生活開銷云云。經
    查，被告侵占前揭帳戶內之金額共一百三十六萬九千七百零
    八元之事實，業據告訴人於警詢中指述綦詳，並有勞工保險
    卡一張、前揭存摺一份、存款往來明細一份及被告親自書寫
    之自白書一紙（均影本）在卷可稽，是被告前揭辯稱，自無
    可採。被告有上開犯行已臻明確，洵堪認定，原審認事用法
    ，核無不當。被告不服本院第一審判決，而提起本件上訴，
    惟被告僅於上訴狀中空言指稱「上訴人對是項判決之認事用
    法，尚難甘服，爰於法定期間聲明上訴，補充上訴理由狀容
    後另呈」等語，然迄今並未提出上訴理由指摘第一審判決有
    何違法或不當之處，且被告經本院多次合法傳喚後，亦均未
    到庭，是被告提起本件上訴，為無理由，應予駁回。又按刑
    之量定，乃實體法賦予法院得為裁量之事項，原審量刑時既
    已就一切情狀加以斟酌，於法定刑內科處徒刑，本院認為原
    審量刑並無失衡不當之處，無再予加重之必要。是檢察官上
    訴意旨指稱原審量刑過輕，並無理由，應予駁回。
據上論斷，應依刑事訴訟法第三百七十一條、第四百五十五條之
一第一項、第三項、第三百六十四條、第三百六十八條、第三百
七十三條，判決如主文。
本案經檢察官蔡孟利到庭執行職務。
中    華    民    國    95    年    4     月     4    日
                  刑事第一庭審判長法  官  曾淑華
                                  法  官  朱美璘
                                  法  官  王耀興
以上正本證明與原本無異。
本判決不得上訴。
                                  書記官  劉晨輝
中    華    民    國    95    年    4     月    4     日


司法院資訊處製作；財團法人民間司法改革基金會備份。
